臺灣高等法院刑事裁定
110年度聲字第1473號
聲  請  人  臺灣高等檢察署檢察官
受  刑  人  梁家祥



上列聲請人因受刑人數罪併罰有二裁判以上，聲請定其應執行之
刑（聲請案號：臺灣高等檢察署110年度執聲字第651號），本院
裁定如下：
    主  文
梁家祥犯如附表所示各罪所處之刑，應執行有期徒刑肆年貳月。
    理  由
一、聲請意旨略以：受刑人因違反毒品危害防制條例等數罪，先
    後經判決確定如附表，應依刑法第50條第1項第1款、第2項
    、第53條及第51條第5款之規定，定其應執行之刑，爰依刑
    事訴訟法第477條第1項之規定聲請定應執行之刑等語。
二、按數罪併罰有二裁判以上者，應依刑法第51條之規定定其應
    執行之刑。又宣告多數有期徒刑者，於各刑中之最長期以上
    ，各刑合併之刑期以下，定其刑期，刑法第53條、第51條第
    5款亦有明文。又法律上屬於自由裁量之事項，有其外部性
    界限及內部性界限，並非概無拘束。依據法律之具體規定，
    法院應在其範圍選擇為適當之裁判者，為外部性界限；而法
    院為裁判時，應考量法律之目的，及法律秩序之理念所在者
    ，為內部性界限。法院為裁判時，二者均不得有所踰越。在
    數罪併罰，有二裁判以上，定其應執行之刑時，固屬於法院
    自由裁量之事項，然仍應受前揭外部性界限及內部性界限之
    拘束（最高法院94年度台非字第233號判決意旨參照）。又
    數罪併罰中之一罪，依刑法規定得易科罰金，若因與不得易
    科之他罪併合處罰結果而不得易科罰金時，原可易科部分所
    處之刑，自亦無庸為易科折算標準之記載（司法院釋字第14
    4號解釋要旨參照）。
三、查受刑人因犯如附表所示之案件，先後經臺灣基隆地方法院
    及本院判處如附表所示之刑，均經確定在案，且本件聲請定
    應執行刑之犯罪事實最後判決法院為本院，有臺灣基隆地方
    法院107年度基簡字第1937號、107年度訴字第371、526號、
    本院108年度上訴字第1570、2058號判決及本院被告前案紀
    錄表各1份在卷可稽。其中受刑人所犯附表編號1所示之罪宣
    告刑得易科罰金，附表編號2至5所示之罪宣告刑則不得易科
    罰金，合於刑法第50條第1項但書之情形，依刑法第50條第2
    項規定，須經受刑人請求檢察官聲請定其應執行之刑，始得
    依第51條規定定之。茲受刑人請求檢察官聲請就附表所示各
    罪合併定其應執行之刑，有臺灣基隆地方檢察署依修正刑法
    第50條受刑人是否請求檢察官聲請定應執行刑聲請狀1份在
    卷足憑（見本院卷第13頁），檢察官據此聲請定其應執行之
    刑，本院審核認其聲請為正當暨其犯罪之情節及行為次數，
    對於受刑人所犯數罪為整體非難評價，裁定定其應執行之刑
    如主文所示。
四、至受刑人所犯附表編號1所示之案件雖已履行社會勞動18小
    時，有臺灣基隆地方檢察署檢察官110年執緝丙字第130號執
    行指揮書及本院被告前案紀錄表各1份在卷足憑，惟附表編
    號2至5所示之案件均係於附表編號1所示之案件判決確定前
    所犯，合於數罪併罰要件，仍應就如附表所示之罪所處之刑
    ，合併定應執行刑，至附表編號1所示案件已執行部分刑期
    部分，則屬就所定應執行刑於執行時應為如何折抵之問題，
    併此敘明。
據上論斷，應依刑事訴訟法第477條第1項，刑法第50條第1項第1
款、第2項、第53條、第51條第5款，裁定如主文。
中　　華　　民　　國　　110 　年　　4 　　月　　15　　日
                  刑事第四庭    審判長法　官  陳筱珮
                                      法　官  羅郁婷
                                      法　官  林怡秀
以上正本證明與原本無異。
如不服本裁定，應於收受送達後五日內向本院提出抗告狀。
                                      書記官  陳語嫣
中　　華　　民　　國　　110 　年　　4 　　月　　15　　日
附表：受刑人梁家祥定應執行刑案件一覽表
編號  1 2 3 罪名  傷害 毒品危害防制條例 毒品危害防制條例 宣告刑  有期徒刑3月 有期徒刑2年 有期徒刑2年 犯罪日期  107年1月24日 105年12月22日 105年12月24日 偵查（自訴）機關年度案號  臺灣基隆地方檢察署107年度偵字第1295號 臺灣基隆地方檢察署106年度偵字第5222號 同左  最後 事實審 法院 臺灣基隆地方法院 臺灣高等法院 同左  案號 107年度基簡字第1937號 108年度上訴字第1570號 同左  判決 日期 107年12月20日 108年8月14日 同左 確定 判決 法院 臺灣基隆地方法院 臺灣高等法院 同左  案號 107年度基簡字第1937號 108年度上訴字第1570號 同左  確定 日期 108年1月14日 108年9月18日 同左 備註  ⒈臺灣基隆地方檢察署108年度執字第946號 ⒉本件已履行社會勞動時數18小時，折抵刑期3日 ⒈臺灣基隆地方檢察署108年度執字第3147號（110年執緝丙字第128號） ⒉編號2至4所示之罪經臺灣基隆地方法院以107年度訴字第371號判決定應執行有期徒刑2年6月  

編號  4 5 6 罪名  毒品危害防制條例 毒品危害防制條例 （以下空白） 宣告刑  有期徒刑2年 有期徒刑1年9月  犯罪日期  105年12月27日 105年12月25日  偵查（自訴）機關年度案號  臺灣基隆地方檢察署106年度偵字第5222號 臺灣基隆地方檢察署106年度偵字5223號   最後 事實審 法院 臺灣高等法院 臺灣高等法院   案號 108年度上訴字第1570號 108年度上訴字第2058號   判決 日期 108年8月14日 108年9月24日  確定 判決 法院 臺灣高等法院 臺灣高等法院   案號 108年度上訴字第1570號 108年度上訴字第2058號   確定 日期 108年9月18日 108年10月18日  備註  ⒈臺灣基隆地方檢察署108年度執字第3147號（110年執緝丙字第128號） ⒉編號2至4所示之罪經臺灣基隆地方法院以107年度訴字第371號判決定應執行有期徒刑2年6月 臺灣基隆地方檢察署108年度執字第3481號（110執緝丁字第129號）